【裁判字號】    98,抗,61
【裁判日期】    980821
【裁判案由】    本票裁定
【裁判全文】
臺灣新竹地方法院民事裁定                98年度抗字第61號
抗  告  人  乙○○
相  對  人  甲○○○○○○○
                        樓
上列抗告人與相對人間因本票裁定事件，對於中華民國98年7月
30日本院98年度司票字第1041號裁定提起抗告，本院裁定如下：
    主    文
抗告駁回。
抗告程序費用新臺幣壹仟元由抗告人負擔。
    理    由
一、按執票人向本票發票人行使追索權時，得聲請法院裁定後強
    制執行，此為票據法第123 條所明文規定。又本票執票人依
    上開法條之規定，聲請法院裁定及抗告法院之裁定，僅依非
    訟案件程序，以審查強制執行許可與否，並無確定實體上法
    律關係存否之效力，如發票人就票據債務之存否有爭執時，
    應由發票人提起確認之訴，以資解決，最高法院56年臺抗字
    第714號、57年臺抗字第76號亦著有判例可資參照。
二、本件相對人主張：其執有抗告人為發票人，如原裁定所示之
    本票一紙，未載到期日，並免除作成拒絕證書，詎經相對人
    向抗告人提示未獲付款，依票據法第123條聲請裁定許可強
    制執行等情，業據其提出本票一紙為證，原裁定准許其聲請
    ，即無不合。
三、抗告意旨略以：抗告人於民國98年2月21日以其自小客車向
    相對人借款，並簽發面額新台幣（下同）100,000元本票乙
    紙，相對人於98年4月11日將抗告人之自用小客車取走抵償
    利息，並已將車轉賣，現抗告人有意清償款項，相對人卻無
    法返還汽車，為此提起抗告等語。
四、經查，本票准許強制執行之裁定，係屬非訟事件裁定，為裁
    定之法院僅就本票為形式上審查，以決定強制執行許可與否
    ，並無確定實體上法律關係存否之效力；且原法院亦就系爭
    本票是否具備形式要件，依非訟事件程序進行審查，認定並
    無票據無效之情形存在，乃裁定准許強制執行，依法並無違
    誤。而抗告人為系爭本票之發票人，且抗告人所稱上情，即
    便屬實，惟此亦係屬實體上之爭執，揆諸首揭說明，兩造間
    對此倘仍有爭執，應由抗告人另行提起訴訟，以資解決，尚
    非本件非訟程序所得加以審酌，法院仍應為許可強制執行之
    裁定，抗告人提起本件抗告，為無理由，應予駁回。
五、據上論結，本件抗告為無理由，依非訟事件法第46條、第24
    條第1項、第21條第2項，民事訴訟法第495條之1第1 項、第
    449條第1項、第95條、第78條，裁定如主文。
中    華    民    國    98    年    8    月     21    日
                民事第一庭審判長法  官  王銘勇
                                法  官  吳靜怡
                                法  官  林南薰
以上正本係照原本作成。
如不服本裁定，僅得於收受本裁定正本送達後10日內，以適用法
規顯有錯誤為理由，向本院提出再抗告狀，（須附繕本一份及繳
納再抗告裁判費新台幣1,000元），經本院許可後始可再抗告。
中    華    民    國    98    年    8    月     21    日
                                書記官  楊書棼


司法院資訊處製作；財團法人民間司法改革基金會備份。
